臺灣臺北地方法院民事裁定            100年度勞訴字第199號
原      告  台灣康寧顯示玻璃股份有限公司
法定代理人  余智敦AlAN .
訴訟代理人  陳彥希律師
複 代 理人  黃渝清律師
訴訟代理人  周宜廷律師
被      告  魏敏村
上列當事人間給付違約金事件，本院裁定如下：
    主  文
本件移送臺灣臺中地方法院。
    理  由
一、按當事人得以合意定第一審管轄法院；第24條之合意管轄，
    如當事人之一造為法人或商人，依其預定用於同類契約之條
    款而成立，按其情形顯失公平者，他造於為本案之言詞辯論
    前，得聲請移送於其管轄法院，民事訴訟法第24條第1 項前
    段、第28條第2 項前段分別定有明文。考其立法意旨，在於
    當事人之一造為法人或商人時，通常占有經濟上之強勢地位
    ，如因契約涉訟而須赴被告之住、居所地應訴，無論在組織
    及人員編制上，均尚難稱有重大不便。如法人或商人以預定
    用於同類契約之債務履行地或合意管轄條款，與非法人或商
    人之他造訂立契約時，他造就此類條款表面上雖有締約與否
    之自由，實際上幾無磋商或變更之餘地。則一旦因該契約涉
    訟，他造即必須遠赴法人或商人以定型化契約所預定之法院
    應訴，在考量應訴之不便，且多所勞費等程序上不利益之情
    況下，經濟上弱勢者往往被迫放棄應訴之機會，如此不僅顯
    失公平，並某程度侵害經濟上弱勢者在憲法上所保障之訴訟
    權，於是特別明文排除合意管轄規定之適用。是以，定型化
    契約當事人因此爭執涉訟時，如法人或商人據此向合意管轄
    法院起訴，在不影響當事人程序利益及浪費訴訟資源之情況
    下，非法人或商人之他造於為本案之言詞辯論前，得聲請移
    送於其管轄法院。因此，在無其他特別審判籍管轄法院之適
    用時，法院受理此種移轉管轄之聲請，自應依民事訴訟法第
    1條「以原就被」原則定管轄法院。
二、經查，兩造於員工智慧財產權契約書第5 條、競業禁止合約
    書、兩造間有關保密契約及競業禁止合約書之解除責任暨合
    作契約第3 點固合意以本院為第一審管轄法院，惟被告魏敏
    村之住所地在臺中市○○區○○街41號5 樓，有其戶籍謄本
    可稽，核屬臺灣臺中地方法院管轄區域，而原告係生產液晶
    螢幕顯示器玻璃基板等業務之法人，該等條款為其預定用於
    同類契約之條款而成立。稽諸上情，本件由本院管轄顯增被
    告應訴之煩，對於被告顯失公平，而況原告公司所在地設在
    臺中市西屯區中部科學園區○○路1 號，核與被告住所地位
    在同一法院管轄區域，故以被告所在地之管轄法院為本件管
    轄，顯不影響其等程序利益及浪費訴訟資源。準此，被告魏
    敏村於本案言詞辯論前聲請移送於其住所地之管轄法院即臺
    灣臺中地方法院，核與民事訴訟法第28條第2 項規定相符，
    應予准許。
三、依首開法條裁定如主文。
中    華    民    國   100    年    9     月    20    日
                  勞工法庭法  官  林惠霞
以上正本係照原本作成。
如對本裁定抗告須於裁定送達後10日內向本院提出抗告狀，並繳
納抗告費新臺幣1,000 元。
中    華    民    國   100    年    9     月    20    日
                          書記官  陳怡如